

Alfredo Soto Nolazco

Quality Analyst - Software Developer

LinkedIn: https://www.linkedin.com/in/alfredo-soto-nolazco-1a822a4b/

GitHub: https://github.com/ASOTON2705

✓ alfredosotonolazco@gmail.com



El Agustino – Lima –Perú DNI 43594317

PERFIL

Egresado de la carrera de Computación e Informática con experiencia en testing de software. Pruebas Funcionales y No Funcionales. A nivel académico en programación orientada a objetos con uso de base de datos relacional y no relacional. Facilidad de palabra, capacidad de análisis y liderazgo de equipos para la implementación de aplicaciones en proyectos aplicados en situaciones reales de trabajo.

EXPERIENCIA LABORAL

Sintad

CARGO: Fullstack Developer Junior (set 2023 – actualidad)

- Desarrollo web: Encargado de completar tareas de desarrollo web en forma colaborativa, para los diferentes softwares comercializados por la empresa Sintad.
- Informe de resultados: Reporte diario de actividades realizadas a mi jefe inmediato superior para ver el avance de las tareas que me fueron asignadas.

Logros:

- Análisis del core de negocio: Aplicando mi capacidad de análisis en cada tarea que me ha sido asignada soy capaz de comprender el flujo del negocio y los posibles casos de uso.
- Implementación de entornos web: Aplicando mis conocimientos previamente adquiridos a nivel académico y en mis empleos anteriores implemento entornos de aplicaciones web para los diferentes softwares que comercializa la empresa trabajando en conjunto mediante metodologías ágiles.

Global S1

CARGO: Quality Manager (jun 2023 – jul 2023)

- Testing: Encargado de pruebas unitarias y automatizadas de software con Postman, DevTools y Seleniumprevios a la puesta en Producción.
- Informe de resultados: Responsable de redactar los informes de los resultados de los casos de Prueba alos desarrolladores para la corrección de posibles errores.

Logros:

- Detección de bugs: Gracias a la elaboración de Casos de Prueba para las implementaciones, se pudo evitar la puesta en producción de una actualización, que contenía errores, solicitada por uno de los mejoresclientes de la empresa, optimizando la labor del personal de desarrollo.
- Uso de Postman: Gracias a esta herramienta y sus variables de entorno se logró reducir en un 15% la carga de tiempo laboral en la jornada diaria.

CARGO: Help Desk (nov 2022 – mar 2023)

- Soporte TI: Encargado de dar soporte directo a las tiendas de la cadena Rústica para el uso y
 correcto funcionamiento de su software.
- **Informe de resultados**: Responsable de reportar errores con mi jefe inmediato superior para que puedan ser elevados al área de desarrollo.

Logros:

- Incremento de eficacia: Gracias a la práctica constante logré establecer un patrón de trabajo para optimizarmis tiempos de atención reduciendo mi carga laboral en un 15% después de los 2 primeros meses.
- **Uso de Logs**: Gracias a esta herramienta usada diariamente para recabar data logré reportar errores detectados durante el uso del software por parte de las tiendas y su correspondiente actualización por partede los desarrolladores.

FORMACIÓN ACADÉMICA

- Escuela Nacional de Políticas Públicas Diplomado en Análisis de Datos con Power BI / Aprobado (2023)
- Instituto Superior Tecnológico "Cibertec" Computación e Informática / Egresado (2020-2023)
- Instituto de Capacitación Telefónica Cecitel Telefonía / Técnico / (2003)

IDIOMAS:

- Inglés Intermedio
- Portugués Básico

SOFTWARES Y FRAMEWORKS:

- Microsoft Office Intermedio
- **Postman –** Básico
- Selenium Básico
- JUnit Jmeter RFT Básico
- DevTools Básico
- Java Intermedio
- Javascript Intermedio
- C# Básico
- Kotlin Básico
- Swift Básico
- Python Básico
- Spring JPA MVC Thymeleaf Hibernate Intermedio
- Angular Básico
- MySql Sql Server Mongo DB Intermedio
- HTML CSS Básico
- Power BI Intermedio
- Linux Básico
- Git GitHub Intermedio
- Scrum Básico
- Six Sigma Básico
- Figma Intermedio

CERTIFICADOS:

- Cibertec / Excel 2016 Básico Online / 2020
- Cibertec / Gestión de Personas / 2021
- BCP / Innova y Emprende / 2022
- Neotic / Reparación y Mantenimiento de Laptops / 2023
- Cisco / Linux Unhatched / 2023
- Cisco / Linux Essentials / 2023
- Cisco / Javascript Essentials / 2023
- Udemy / MySql / 2023
- Udemy / Power BI / 2023
- Platzi / Git y Github / 2023
- Platzi / HTML y CSS Básico / 2023
- Platzi / Javascript Básico / 2023
- Scrum Study / Scrum Fundamentals Certified / 2023
- Pragma / Introducción a la Arquitectura de Microservicios / 2023
- Cisco / Computer Hardware Basics / 2023
- Hacker Mentor / Hacking Etico Hacklab / 2023
- SDC Learning / AWS Cloud Computing Fundamentals / 2023
- Holberton School Peru / Javascript Workshop / 2023
- Holberton School Peru / Python Workshop / 2023
- 6 Sigma Study / Six Sigma Yellow Belt Professional / 2023
- Escuela Nacional de Políticas Públicas / Diplomado en Análisis de Datos con Power BI / 2023